【裁判字號】    89,訴,283
【裁判日期】    900510
【裁判案由】    獎勵金
【裁判全文】
臺中高等行政法院裁定                              八十九年度訴字第二八三號
    原      告  甲○○
    法定代理人  乙○○
    訴訟代理人  丙○○
右當事人間因獎勵金事件，原告對被告提起行政訴訟，本院裁定如左：
    主  文
原告之訴駁回。
訴訟費用由原告負擔。
    理  由
一、按提起一般給付之訴請求金錢給付，必須是以該訴訟可「直接」行使一給付請求
    權時始可，如依其所依據實體法之規定，尚須先由行政機關核定其給付請求權者
    ，則於提起一般給付之訴前，應先提起課以義務之訴，請求作成該核定之行政處
    分，其未先行提起課以義務之訴，請求行政機關作成核定其給付之行政處分，遽
    行提起一般給付訴訟，即屬欠缺權利保護要件，自非法之所許。
二、本件原告起訴略謂：原告為國立陽明醫學院醫學系畢業之公費生，自民國（下同
    ）七十九年八月起至八十五年十月止服務於被告醫院（精省前為台灣省立彰化醫
    院）擔任醫師，原告服務於被告期間每月應領之服務獎勵金，被告除發放八十一
    年四、五、六月份計新台幣（下同）五萬九千五百二十二元；八十四年十月份二
    萬四千五百八十六元；八十四年十一月份二萬五千五百十二元；八十四年十二月
    份三萬六千五百五十八元外，其餘月份之服務獎勵金均未發放。原告前於八十九
    年八月二十一日以嘉義興嘉郵局第二○七號存證信函函催被告給付仍無效果。依
    行政院訂頒之「省市政府衛生處局所屬醫療機構人員獎勵金發給要點」第二點規
    定：獎勵金之發給，分基本獎勵金及服務獎勵金二種；第十點規定：服務獎勵金
    ，依第七點規定（即依附表二評分核計標準表規定支給）按月發給實際擔任工作
    之人員。由前揭被告已發給原告之服務獎勵金觀之，原告應領之服務獎勵金平均
    每月至少有二萬元以上，茲先以每月二萬元計，被告共有六十九個月未發給原告
    服務獎勵金，則被告至少應給付原告之服務獎勵金為一百三十八萬元（２０，０
    ００元ｘ個月）。原告爰依前揭獎勵金發給要點之規定為本件請求，為此狀請
    判決被告應給付原告一百三十八萬元。而被告在原告服務期間即自七十九年八月
    起至八十五年十月止，其每月之服務獎勵金提撥數若干？上開各月全院醫師之總
    點數若干？事關核算原告每月應得之服務獎勵金多寡，而該等資料係由被告掌管
    ，請鈞院依行政訴訟法第一六四條之規定命被告提出等語。查本件原告所請求仍
    須經被告作成核定，而原告於八十九年八月二十一日以嘉義興嘉郵局第二○七號
    存證信函向被告為催告，被告僅於八十九年八月三十一日以彰化南瑤郵局第一二
    九號存證信函函覆依法查證處理中（見本院卷第七頁及第五十八頁），尚未作成
    核定，為兩造所不爭執，則原告應先提起課以義務之訴，原告未經提起課以義務
    之訴，遽行提起給付之訴，依首開說明，其起訴難認為合法，應予駁回。
三、依行政訴訟法第一百零七條第一項第十款、第一百零四條、民事訴訟法第九十五
    條、第七十八條，裁定如主文。
中    華    民    國       九十       年      五      月       十       日
                    臺 中 高 等 行 政 法 院 第 三 庭
                                      審 判 長 法 官  王 茂 修
                                               法 官  許 金 釵
                                               法 官  莊 金 昌
右正本證明與原本無異。
如不服本裁定，應於裁定送達後十日內以書狀敘明理由，經本院向最高行政法院提起
抗告（依對造人數附具繕本）；並應預繳送達用雙掛號郵票拾份（每份三十四元）。
中    華    民    國       九十       年      五      月       十       日
                                      法 院 書 記 官  蔡 宗 融


司法院資訊處製作；財團法人民間司法改革基金會備份。
